# 合并报表抵消内部股转的时候是否需要调整所得税？

提问人：唐玉小猪子 时间：2021-07-08 08:05:07
会计应用指南和CPJ教材里，一般举例是母子公司之间销售固定资产/存货，则在合并层面需要对未实现内部损益及其对应的所得税进行调整。
那么，如果是母公司将子公司出售内另一子公司，全部100%，合并层面 抵消 投资收益和资本公积，是否需要调整对应的所得税？如果不需要的话，跟销售固定资产/存货的区别是什么？

回答人：chenyiwei
因为交易标的是子公司的股权，因此对合并报表层面的暂时性差异是否确认递延所得税资产或负债，需遵循《企业会计准则第 18 号——所得税》
第十二条和第十四条的特殊规定。即如果在短期内无对外进一步处置该标的股权的计划，则无需确认递延所得税。